【裁判字號】    90,小上,23
【裁判日期】    901220
【裁判案由】    給付工程款
【裁判全文】
臺灣花蓮地方法院民事裁定  九十年度小上字第二三號
    上  訴  人  熱帶魚塗料有限公司
    法定代理人  游梅君
    被  上訴人  甲○○
右當事人間請求給付工程款事件，上訴人對於中華民國九十年十月二十三日本院花蓮
簡易庭九十年度花小字第一五一號第一審判決提起上訴，本院判決如左：
    主  文
上訴駁回。
第二審訴訟費用新臺幣貳佰陸拾伍元由上訴人負擔。
    理  由
一、本件上訴意旨略以：
  (一)原判決認定系爭工程尚在保固期限內，並指明「防水料保固期限為五年」之認知
    恐有誤差。上訴人給予被上訴人之保固，明顯僅對「防水材」若在五年內有脫落
    或起泡等現象，負責保固維修，系爭工程非「責任施工」或「保證不漏」契約，
    且上訴人多次欲前往察看或維修，被上訴人不以人在國外，不然就是懷孕不能動
    為由拒絕，一拖就是一年多。
  (二)被上訴人所提供之室內脫漆照片是否為系爭工程尚是問號，且脫落現象為原有之
    現象，與判決理由認定為漏水現象，實在令上訴人不服。
二、按對於小額程序之第一審裁判之上訴或抗告，非以其違背法令為由，不得為之。
    又上訴狀內應記載上訴理由，表明下列各款事項：(一)原判決違背之法令及具體內
    容。(二)依訴訟資料可認為原判決有違背法令之具體事實，民事訴訟法第四百三十
    六條之二十四第二項、第四百三十六條之二十五分別定有明文。又依同法第四百
    三十六條之三十二第二項準用第四百六十八條規定，判決不適用法規或適用不當
    者，為違背法令。而判決有同法第四百六十九條所列各款情形之一者，為當然違
    背法令。是當事人對於小額程序第一審判決提起上訴，如依民事訴訟法第四百六
    十八條規定，以小額程序第一審判決有不適用法規或適用法規不當為理由時，其
    上訴狀或理由書應有具體之指摘，並揭示該法規之條項或其內容，若係成文法以
    外之法則，應揭示該法則之旨趣，倘為司法院解釋或最高法院之判例，則應揭示
    該判解之字號或其內容；如以民事訴訟法第四百六十九條所列各款情形為理由時
    ，其上訴狀或理由書，應揭示合於該條款之事實。上訴狀或理由書如未依此項方
    法表明者，即難認為已對於小額程序第一審判決之違背法令有具體之指摘，其上
    訴自難認為合法。
三、經查，上訴人提起本件上訴，乃以系爭契約並非責任施工或保證不漏之契約，而
    僅提供五年內如有脫落或起泡現象，予以維修；復以被上訴人於原審所提供之照
    片是否為系爭工程等情形為其理由。但查，上訴人並未具體指明原審判決有何不
    適用法規或適用不當之情形，並揭示該法規之條項或其內容，及合於民事訴訟法
    第四百六十九條第一款至第五款之事實，尚難認對於該判決之內容如何違背法令
    已有具體之指摘，依首揭說明，應即認其上訴為不合法。且上訴人所執上訴理由
    ，乃原審法院依據調查證據之結果而為其得心證之理由，上訴人亦未指明原審判
    決於認定事實過程，有任何違背經驗法則之情形。綜合上述，上訴人之上訴不合
    法，應予裁定駁回。
四、據上論結，本件上訴不合法，依民事訴訟法第四百三十六條之三十二第一項、第
    二項、第四百四十四條第一項前段、第四百三十六條之十九第一項、第九十五條
    、第七十八條，裁定如主文。
中      華      民      國    九十      年     十二     月      二十    日
                        臺灣花蓮地方法院民事庭
~B審判長法官  陳心弘
~B法      官  郝燮戈
~B法      官  余明賢
右正本証明與原本無異。
本件不得上訴。
~B法院書記官  林香君
中      華      民      國    九十      年    十二    月      三十一    日


司法院資訊處製作；財團法人民間司法改革基金會備份。
